臺灣彰化地方法院刑事判決　　　　　　　94年度訴緝字第63號
公　訴　人　臺灣彰化地方法院檢察署檢察官
被　　　告　甲○○
上列被告因違反毒品危害防制條例案件，經檢察官提起公訴（九
十四年度毒偵字第二七八號），暨移送併案審理（九十四年度毒
偵字第一五五０號），本院認有刑事訴訟法第二百七十三條之一
第一項之情形，而改依簡式審判程序判決如下：
    主  文
甲○○連續施用第一級毒品，累犯，處有期徒刑壹年壹月，扣案
之海洛因肆包（其中貳包驗餘淨重零點柒貳公克，另貳包驗餘淨
重零點陸公克），沒收銷燬之；又連續施用第二級毒品，累犯
，處有期徒刑捌月，扣案之甲基安非他命貳包（合計毛重約貳點
伍公克），沒收銷燬之。應執行有期徒刑壹年捌月。扣案之海洛
因肆包（其中貳包驗餘淨重零點柒貳公克，另貳包驗餘淨重零點
陸公克），甲基安非他命貳包（合計毛重約貳點伍公克），均
沒收銷燬之。
    事  實
一、甲○○曾因違反毒品危害防制條例案件，分別經本院以八十
    九年度訴字第七二二號及八十九年度易字第一四０五號判決
    判處有期徒刑八月確定及五月確定，並經裁定應執行有期徒
    刑十一月確定（第一案）；另因違反毒品危害防制條例案件
    ，經本院以九十一年度訴字第一五八號判決判處有期徒刑一
    年、七月，應執行有期徒刑一年四月確定（第二案），二案
    接續執行，於民國（下同）九十二年十月十五日假釋出獄付
    保護管束，迄九十三年二月五日未經撤銷其假釋，而視為業
    已執行完畢。又其前因施用毒品案件，經本院以八十八年度
    毒聲字第四七九六號裁定移送觀察、勒戒後，認無繼續施用
    毒品之傾向，由臺灣彰化地方法院檢察署檢察官於八十八年
    十一月二十三日，以八十八年度毒偵字第一四一五號、第一
    七四七號為不起訴處分確定；復因施用毒品案件，經本院以
    八十九年度毒聲字第二八八三號裁定移送觀察、勒戒後，認
    有繼續施用毒品之傾向，再由本院以八十九年度毒聲字第三
    三七四號裁定移送強制戒治，於八十九年七月二十六日起送
    臺灣雲林戒治所施以強制戒治滿三個月後，其成效經評定合
    格，無繼續戒治必要，復經本院以八十九年度毒聲字第五四
    四九號裁定停止戒治，所餘戒治期間付保護管束，所犯刑事
    案件部分則分別經本院以八十九年度訴字第七二二號判決判
    處有期徒刑八月確定，及八十九年度易字第一四０五號判決
    判處有期徒刑五月確定，嗣經裁定應執行有期徒刑十一月確
    定（業已執行完畢）；詎其於保護管束期間又因施用毒品，
    違反保護管束應遵守事項情節重大，經本院以九十年度毒聲
    字第一七一六號裁定撤銷其停止戒治，令入戒治處所施以殘
    餘期間之強制戒治，迄九十一年四月十二日戒治期滿，而此
    部分所犯刑事案件則經本院於九十一年三月二十一日以九十
    一年度訴字第一五八號判決判處有期徒刑一年、七月，應執
    行有期徒刑一年四月確定（業已執行完畢）。詎其仍不知悔
    改，於前開強制戒治執行完畢釋放後五年內，復基於施用第
    一級毒品海洛因之概括犯意，自九十三年十一月初起至九十
    四年三月二十三日上午九時許止，在其位於彰化縣員林鎮○
    ○里○○路一四九巷四一號之住處，以將第一級毒品海洛因
    摻入香煙內，點火加以吸食之方式，連續施用第一級毒品海
    洛因多次，平均約三天施用一次。另基於施用第二級毒品甲
    基安非他命之概括犯意，於九十三年十一月初起至九十四年
    三月二十三日中午十二時許止，在其上開住處，以將第二級
    毒品甲基安非他命置放於玻璃吸食器內，外用火加以燒烤使
    成氣體後吸食之方式，連續施用第二級毒品甲基安非他命多
    次，平均約一星期施用一次。嗣先於九十四年一月六日十五
    時五十分許，在其上開住處後方之空地，為警查獲，並扣得
    第一級毒品海洛因二包（驗餘淨重０點七二公克）；復於九
    十四年三月二十三日十九時許，在彰化縣員林鎮○○里○○
    路○段七七六號前，為警查獲，並扣得第一級毒品海洛因二
    包（驗餘淨重０點三六公克）及甲基安非他命二包（合計毛
    重約二點五公克），暨其於本院審理時自白其餘犯行，而循
    線查悉上情。
二、案經彰化縣警察局溪湖分局報請臺灣彰化地方法院檢察署檢
    察官偵查起訴，暨彰化縣警察局員林分局報請臺灣彰化地方
    法院檢察署檢察官移送併案審理，本院認有刑事訴訟法第二
    百七十三條之一第一項之情形，而改依簡式審判程序審理。
    理  由
一、按除被告所犯為死刑、無期徒刑、最輕本刑為三年以上有期
    徒刑之罪或高等法院管轄第一審案件者外，於刑事訴訟法第
    二百七十三條第一項程序進行中，被告先就被訴事實為有罪
    之陳述時，審判長得告知被告簡式審判程序之旨，並聽取當
    事人、代理人、辯護人及輔佐人之意見後，裁定進行簡式審
    判程序；除簡式審判程序及簡易程序案件外，第一審應行合
    議審判，刑事訴訟法第二百七十三條之一第一項、第二百八
    十四條之一分別定有明文。本件被告甲○○所犯係死刑、無
    期徒刑、最輕本刑為三年以上有期徒刑或高等法院管轄第一
    審案件以外之罪，並於本院行準備程序時就被訴事實為有罪
    之陳述，本院合議庭依前揭規定，經評議結果，裁定改由受
    命法官獨任行簡式審判程序，先予敘明。
二、上揭事實，業據被告迭於警、偵訊中及本院行準備程序與審
    理時均坦承不諱，且其於九十四年一月六日及九十四年三月
    二十三日為警查獲時所採取之尿液，經送鑑驗結果，確均呈
    嗎啡及甲基安非他命陽性反應，此有彰化縣警察局溪湖分局
    委託檢驗尿液代號與真實姓名對照單、彰化縣警察局員林分
    局委託檢驗尿液代號與真實姓名對照單、彰化縣衛生局九十
    四年一月十七日煙檢字第九四０一四八號煙毒尿液檢驗成績
    書及九十四年四月十一日煙檢字第九四一四一九號煙毒尿液
    檢驗成績書各一紙附卷可稽，而扣案之白色粉末四包，經送
    鑑驗確均係海洛因成分（其中二包驗餘淨重０點七二公克，
    另二包驗餘淨重０點三六公克），有法務部調查局九十四年
    二月二十四日調科壹字第一四００一一一五五號及九十四年
    六月六日調科壹字第一四００一一五三三號鑑定通知書各一
    紙足憑；另扣案之白色結晶顆粒二包（合計毛重約二點五公
    克），亦確係甲基安非他命成分，此除據被告供陳在卷外，
    並彰化縣警察局員林分局查獲涉嫌毒品危害防制條例毒品初
    驗報告書及彰化縣警察局員林分局搜索扣押筆錄各一紙在卷
    可按。復參以施用第一級毒品海洛因及第二級毒品甲基安非
    他命均具有成癮性，被告前又已有施用毒品之犯行，有其前
    案紀錄可憑，且經觀察勒戒、強制戒治及刑之執行完畢釋放
    後，旋即再次施用毒品，並屢為警查獲，被告顯有難以戒斷
    ，且已成癮之情事，故雖被告於九十四年一月六日及九十四
    年三月二十三日為警查獲前四日以外之施用毒品犯行未經採
    尿鑑驗，然依前開說明，亦應認被告之自白確與事實相符，
    洵堪採信。再查，被告曾因施用毒品案件，經本院以八十八
    年度毒聲字第四七九六號裁定移送觀察、勒戒後，認無繼續
    施用毒品之傾向，由臺灣彰化地方法院檢察署檢察官於八十
    八年十一月二十三日，以八十八年度毒偵字第一四一五號、
    第一七四七號為不起訴處分確定；復因施用毒品案件，經本
    院以八十九年度毒聲字第二八八三號裁定移送觀察、勒戒後
    ，認有繼續施用毒品之傾向，再由本院以八十九年度毒聲字
    第三三七四號裁定移送強制戒治，於八十九年七月二十六日
    起送臺灣雲林戒治所施以強制戒治滿三個月後，其成效經評
    定合格，無繼續戒治必要，復經本院以八十九年度毒聲字第
    五四四九號裁定停止戒治，所餘戒治期間付保護管束，所犯
    刑事案件部分則分別經本院以八十九年度訴字第七二二號判
    決判處有期徒刑八月確定，及八十九年度易字第一四０五號
    判決判處有期徒刑五月確定，嗣經裁定應執行有期徒刑十一
    月確定（業已執行完畢）；詎其於保護管束期間又因施用毒
    品，違反保護管束應遵守事項情節重大，經本院以九十年度
    毒聲字第一七一六號裁定撤銷其停止戒治，令入戒治處所施
    以殘餘期間之強制戒治，迄九十一年四月十二日戒治期滿，
    而此部分所犯刑事案件則經本院於九十一年三月二十一日以
    九十一年度訴字第一五八號判決判處有期徒刑一年、七月，
    應執行有期徒刑一年四月確定（業已執行完畢）等情，有該
    不起訴處分書、判決書、臺灣高等法院被告全國前案紀錄表
    及臺灣彰化地方法院檢察署刑案資料查註紀錄表在卷足憑，
    被告顯係於受觀察勒戒、強制戒治執行完畢釋放後，五年內
    再犯毒品危害防制條例第十條第一、二項之罪，依同條例第
    二十三條第二項規定，應依法論科。綜上所述，本件犯罪事
    證明確，被告前開犯行洵堪認定。
三、核被告甲○○所為，係犯毒品危害防制條例第十條第一項之
    施用第一級毒品罪及同條第二項之施用第二級毒品罪。被告
    為施用毒品而持有第一、二級毒品，其持有之低度行為均應
    為施用之高度行為所吸收，均不另論罪。被告先後多次施用
    第一、二級毒品之犯行，時間均緊接，所犯又分別係構成要
    件相同之罪，顯係各基於概括犯意反覆為之，均為連續犯，
    應分別依刑法第五十六條規定，各以一罪論，並分別加重其
    刑。又查被告係自九十三年十一月初起至九十四年三月二十
    三日上午九時許止，連續施用第一級毒品海洛因多次；及於
    九十三年十一月初起至九十四年三月二十三日中午十二時許
    止，連續施用第二級毒品甲基安非他命多次，而公訴人僅就
    被告於九十三年十一月初某日起至九十四年一月六日止連續
    施用第一級毒品海洛因及第二級毒品甲基安非他命多次之犯
    行提起公訴，該未經起訴之部分，與檢察官已提起公訴之部
    分，因被告均係基於概括犯意而為之，具有連續犯之裁判上
    一罪關係，其一部起訴之效力及於全部，故本院自得併予審
    究，併此敘明。再其所犯上開二罪，犯意各別，行為互殊，
    且犯罪構成要件亦不同，應予分論併罰。復查被告曾因違反
    毒品危害防制條例案件，分經本院以八十九年度訴字第七二
    二號及八十九年度易字第一四０五號判決判處有期徒刑八月
    確定及五月確定，並經裁定應執行有期徒刑十一月確定（第
    一案）；另因違反毒品危害防制條例案件，經本院以九十一
    年度訴字第一五八號判決判處有期徒刑一年、七月，應執行
    有期徒刑一年四月確定（第二案），二案接續執行，於九十
    二年十月十五日假釋出獄付保護管束，迄九十三年二月五日
    未經撤銷其假釋，而視為業已執行完畢等情，有臺灣彰化地
    方法院檢察署刑案資料查註紀錄表及臺灣高等法院被告全國
    前案紀錄表等件在卷可參，被告於受有期徒刑之執行完畢後
    ，五年內再犯有期徒刑以上之罪，為累犯，應依刑法第四十
    七條規定，分別加重其刑，並均依法遞加重之。爰審酌被告
    前曾有施用毒品犯行，經送觀察勒戒、強制戒治執行完畢釋
    放後，猶不知悔改，再施用毒品不輟，不僅戕害自身健康，
    更辜負國家將之視為病人，並施以長時間之戒治處遇之苦心
    ，惟其對他人權益之侵害仍屬有限，於本院行準備程序與審
    理時均已坦承犯行，暨其犯罪動機、目的、手段、施用之次
    數、期間及其智識程度、生活狀況等一切情狀，分別量處如
    主文所示之刑，並定應執行刑。扣案之海洛因四包（其中二
    包驗餘淨重０點七二公克，另二包驗餘淨重０點三六公克）
    及甲基安非他命二包（合計毛重約二點五公克），分別係屬
    第一、二級毒品，且均係供被告施用毒品所用，不問何人所
    有，均爰依毒品危害防制條例第十八條第一項前段規定，沒
    收銷燬之。
據上論斷，應依刑事訴訟法第二百七十三條之一第一項、第二百
九十九條第一項前段，毒品危害防制條例第十條第一項、第二項
、第二十三條第二項、第十八條第一項前段，刑法第十一條、第
五十六條、第四十七條、第五十一條第一項第五款，判決如主文
。
本案經檢察官洪英丰到庭執行職務。
中　　華　　民　　國　　94　　年　　11　　月　　28　　日
                  刑事第一庭          法  官  簡璽容
以上正本證明與原本無異。
如不服本判決，應於判決送達後十日內向本院提出上訴狀 (須附
繕本)。
中　　華　　民　　國　　94　　年　　11　　月　　29　　日
                                      書記官  王惠嬌
毒品危害防制條例第10條
施用第一級毒品者，處6 月以上5 年以下有期徒刑。
施用第二級毒品者，處3 年以下有期徒刑。
